臺灣高等法院刑事判決
110年度上易字第1635號
上  訴  人  
即  被  告  郭子逸


上列上訴人即被告因竊盜案件，不服臺灣新北地方法院110年度
審易字第937號，中華民國110年8月23日第一審判決（起訴案號
：臺灣新北地方檢察署110年度偵字第3026號），提起上訴，本
院判決如下：
    主  文
上訴駁回。
    事實及理由
一、本案經本院審理結果，認原審以上訴人即被告郭子逸與郭紹
    鈞共同犯刑法第321條第1項第3款攜帶兇器竊盜罪，量處有
    期徒刑6月，如易科罰金，以新臺幣（下同）1000元折算1日
    ，並就扣案一字起子1支、十字起子1支宣告沒收，核其認事
    用法及量刑均無不當，應予維持，並引用第一審判決書記載
    之事實、證據及理由（如附件）。
二、被告上訴意旨略以：被告坦承犯行，願意賠償被害人莊孟翰
    損失，請求從輕量刑等語。
三、按量刑之輕重，係屬事實審法院得依職權自由裁量之事項，
    苟已斟酌刑法第57條各款所列情狀，而未逾越法定刑度，不
    得遽指為違法（最高法院72年台上字第6696號判例意旨參照
    ）。且法院對於被告為刑罰裁量時，必須以行為人之罪責為
    依據，而選擇與罪責程度相當之刑罰種類，並確定與罪責程
    度相稱之刑度。縱使基於目的性之考量，認定有犯罪預防之
    必要，而必須加重裁量時，亦僅得在罪責相當性之範圍內加
    重，不宜單純為強調刑罰之威嚇功能，而從重超越罪責程度
    為裁判，務求「罪刑相當」。且在同一犯罪事實與情節，如
    別無其他加重或減輕之原因，下級審量定之刑，亦無過重或
    失輕之不當情形，則上級審法院對下級審法院之職權行使，
    原則上應予尊重（最高法院85年度台上字第2446號判決意旨
    參照）。
四、經查，被告於原審準備程序及審理中均已坦承犯行，並有原
    審判決所引用之證據在卷可佐，足認被告確係犯刑法第321
    條第1項第3款攜帶兇器竊盜罪甚明。原審以被告罪證明確，
    且係與郭紹鈞共同犯之，另審酌被告正值青年，不思以正當
    管道獲取所需，竟為本件加重竊盜犯行，顯然欠缺尊重他人
    財產權之觀念，惟犯後已坦承犯行，態度尚佳，兼衡個人戶
    籍資料查詢結果註記為高職肄業之教育程度、生活狀況、素
    行、犯罪之動機、目的、手段、所竊取之財物價值、共同犯
    罪之分工情形、迄未與被害人達成和解或賠償損害等一切情
    狀，就其所為犯行判處有期徒刑6月，如易科罰金，以1000
    元折算1日，已詳予斟酌刑法第57條各款所列情形，並具體
    說明量刑之理由，核無逾越法定刑度，或濫用自由裁量權限
    之違法或不當之情事。又被告於本院準備程序及審理時經合
    法傳喚均未到庭（見本院卷第43頁、第47頁、第57頁、第79
    頁），且仍未與被害人達成和解或賠償，原審既已量處刑法
    第321條第1項所定之最低刑度即有期徒刑6月，且以1000元
    折算1日為易科罰金之標準，被告仍執前揭上訴意旨提起上
    訴，請求從輕量刑，即無理由，應予駁回。
五、被告經本院合法傳喚，無正當之理由不到庭，爰不待其陳述
    ，為一造辯論判決。
據上論斷，應依刑事訴訟法第368條、第373條、第371條，判決
如主文。
本案經檢察官洪三峯提起公訴，檢察官侯名皇到庭執行職務。
中　　華　　民　　國　　110 　年　　12　　月　　29　　日
                  刑事第四庭  審判長法　官  陳筱珮
                                    法　官  吳元曜
                                    法　官  羅郁婷
以上正本證明與原本無異。
不得上訴。
                                    書記官  蔡易霖
中　　華　　民　　國　　110 　年　　12　　月　　29　　日
附錄：本案論罪科刑法條全文
中華民國刑法第321 條
犯前條第1 項、第2 項之罪而有下列情形之一者，處6 月以上5
年以下有期徒刑，得併科50萬元以下罰金：
一、侵入住宅或有人居住之建築物、船艦或隱匿其內而犯之。
二、毀越門窗、牆垣或其他安全設備而犯之。
三、攜帶兇器而犯之。
四、結夥三人以上而犯之。
五、乘火災、水災或其他災害之際而犯之。
六、在車站、港埠、航空站或其他供水、陸、空公眾運輸之舟、
    車、航空機內而犯之。
前項之未遂犯罰之。

附件
臺灣新北地方法院刑事判決　　　　　　110年度審易字第937號
公　訴　人　臺灣新北地方檢察署檢察官
被　　　告　郭子逸　男（民國00年0月0日生）
                    身分證統一編號：Z000000000號
                    住○○市○○區○○路00巷00弄0號5樓
上列被告因竊盜案件，經檢察官提起公訴（110 年度偵字第3026
號），被告於準備程序中就被訴事實為有罪之陳述，經本院裁定
改以簡式審判程序審理，判決如下：
    主  文
郭子逸共同犯攜帶兇器竊盜罪，處有期徒刑陸月，如易科罰金，
以新臺幣壹仟元折算壹日。扣案之一字起子壹支、十字起子壹支
均沒收。
    事實及理由
一、本案犯罪事實及證據，除證據部分補充「被告郭子逸於本院
    準備程序、審理時之自白」外，餘均引用如附件檢察官起訴
    書之記載。
二、論罪科刑：
  ㈠按刑法第321 條第1 項第3 款所謂兇器，其種類並無限制，
    凡客觀上足以對人之生命、身體、安全構成威脅，具有危險
    性之兇器均屬之，且祇須行竊時攜帶此種具有危險性之兇器
    為已足，並不以攜帶之初有行兇之意圖為必要（最高法院79
    年台上字第5253號判例意旨參照）。經查，被告與同案被告
    郭紹鈞（另案通緝）就本案竊盜犯行所持用之一字起子及十
    字起子各1 支，均可撬開靜電紙販賣機零錢箱，顯屬質地堅
    硬之金屬製品，如持以向人攻擊，客觀上當足以危害他人生
    命、身體之安全，揆諸前揭說明，均應屬兇器無疑。
  ㈡核被告所為，係犯刑法第321 條第1 項第3 款之攜帶兇器竊
    盜罪。被告與同案被告，就上開犯行，有犯意聯絡及行為分
    擔，應論以共同正犯。
  ㈢爰審酌被告正值青年，不思以正當管道獲取所需，竟為本件
    加重竊盜犯行，顯然欠缺尊重他人財產權之觀念，惟犯後已
    坦承犯行，態度尚佳，兼衡個人戶籍資料查詢結果註記為高
    職肄業之教育程度、生活狀況、素行、犯罪之動機、目的、
    手段、所竊取之財物價值、共同犯罪之分工情形、迄未與被
    害人莊孟翰達成和解或賠償損害等一切情狀，量處如主文所
    示之刑，並諭知易科罰金之折算標準。
三、沒收：
  ㈠按犯罪所得，屬於犯罪行為人者，沒收之。前2 項之沒收，
    於全部或一部不能沒收或不宜執行沒收時，追徵其價額。犯
    罪所得已實際合法發還被害人者，不予宣告沒收或追徵。刑
    法第38條之1 第1 項前段、第3 項、第5 項分別定有明文。
  ㈡查被告與同案被告共同竊得之新臺幣60元，為本案之犯罪所
    得，為警查獲後業已發還被害人，此有卷附之贓物認領保管
    單附卷可查，依刑法第38條之1 第5 項之規定，爰不予宣告
    沒收或追徵其價額。
  ㈢扣案之一字起子及十字起子各1 支，係被告所有，並供同案
    被告於本案竊盜犯行所用，業據被告於本院審理時供承在卷
    ，爰均依刑法第38條第2 項規定宣告沒收。
據上論斷，應依刑事訴訟法第299 條第1 項前段、第273 條之1
第1 項、第310 條之2 、第454 條第2 項，判決如主文。
本案經檢察官洪三峯偵查起訴，由檢察官黃明絹到庭執行職務。
中    華    民    國   110    年    8     月   23     日
                  刑事第二十三庭  法  官  龔書安
上列正本證明與原本無異。
如不服本判決，應於判決送達後20日內敘明上訴理由，向本院提
出上訴狀 (應附繕本) ，上訴於臺灣高等法院。其未敘述上訴理
由者，應於上訴期間屆滿後20日內向本院補提理由書「切勿逕送
上級法院」。
                                  書記官  黃伊媺
中　　華　　民　　國　 110　　年　　8 　　月　　23　　日
附錄本案論罪科刑法條全文：
中華民國刑法第321 條
犯前條第1 項、第2 項之罪而有下列情形之一者，處6 月以上5
年以下有期徒刑，得併科50萬元以下罰金：
一、侵入住宅或有人居住之建築物、船艦或隱匿其內而犯之。
二、毀越門窗、牆垣或其他安全設備而犯之。
三、攜帶兇器而犯之。
四、結夥三人以上而犯之。
五、乘火災、水災或其他災害之際而犯之。
六、在車站、港埠、航空站或其他供水、陸、空公眾運輸之舟、
    車、航空機內而犯之。
前項之未遂犯罰之。
附件：
臺灣新北地方檢察署檢察官起訴書
                                     110年度偵字第3026號
    被　　　告　郭子逸　男　18歲（民國00年0月0日生）
                        住○○市○○區○○路00巷00弄0號5
                        樓
                        國民身分證統一編號：Z000000000號
上列被告因竊盜案件，業經偵查終結，認應提起公訴，茲將犯罪
事實及證據並所犯法條分敘如下：
        犯罪事實
一、郭子逸與郭紹鈞（另為通緝）意圖為自己不法之所有，基於
    竊盜之犯意聯絡，於民國109 年12月13日6 時許，在址設新
    北市○○區○○街000 號之洗衣店內，由郭子逸負責把風，
    另由郭紹鈞持足以作為兇器使用之一字起子、十字起子破壞
    莊孟翰經營之洗衣店內之靜電紙販賣機零錢箱（毀損罪嫌未
    據告訴）後，嗣經莊孟翰聽見聲響發現有異，調閱現場監視
    器畫面並報警處理，經警據報到場，將郭子逸攔下，並起出
    上開失竊零錢新臺幣（下同）60元，而當場查獲（上開零錢
    業已歸還莊孟翰）。
二、案經新北市政府警察局三重分局報告偵辦。
        證據並所犯法條
一、證據清單與待證事實

編號 證據名稱　　　　　 待證事實　　　　　　 1 被告郭子逸於警詢及偵訊中之自白 ⑴全部犯罪事實。 ⑵被告於郭紹鈞撬開靜電紙販賣機零錢箱時，負責把風之事實。 ⑶郭紹鈞持被告所有足以作為兇器使用之一字起子、十字起子撬開靜電紙販賣機零錢箱之事實。 2 證人即被害人莊孟翰於警詢中之指述 被害人所有之靜電紙販賣機遭人破壞並竊走販賣機內零錢之事實。 3 新北市政府警察局三重分局搜索扣押筆錄、扣押物品目錄表、贓物認領保管單、監視器錄影光碟1 片及監視器畫面翻拍暨現場照片共12張 全部犯罪事實。 


二、核被告郭子逸所為，係犯刑法第321 條第1 項第3 款之攜帶
    兇器竊盜罪嫌。被告與郭紹鈞就上開犯行，有犯意聯絡、行
    為分擔，請論以共同正犯。扣案之一字起子、十字起子共2
    支，為被告所有且供犯罪所用之物，業據被告供承在卷，請
    依刑法第38條第2 項規定宣告沒收。
三、依刑事訴訟法第251條第1項提起公訴。
    此　致
臺灣新北地方法院
中　　華　　民　　國　 110　　年　　5 　　月　　 3　　日
                              檢　察　官  洪三峯
本件正本證明與原本無異
中　　華　　民　　國　 110　　年　　5　　 月　　20　　日
                              書  記  官
附錄本案所犯法條全文
中華民國刑法第321條
犯前條第 1 項、第 2 項之罪而有下列情形之一者，處 6 月以
上 5 年以下有期徒刑，得併科 50 萬元以下罰金：
一、侵入住宅或有人居住之建築物、船艦或隱匿其內而犯之。
二、毀越門窗、牆垣或其他安全設備而犯之。
三、攜帶兇器而犯之。
四、結夥三人以上而犯之。
五、乘火災、水災或其他災害之際而犯之。
六、在車站、港埠、航空站或其他供水、陸、空公眾運輸之舟、
    車、航空機內而犯之。前項之未遂犯罰之。